【裁判字號】    95,易,368
【裁判日期】    950725
【裁判案由】    竊盜
【裁判全文】
臺灣苗栗地方法院刑事判決              95年度易字第368號
公  訴  人  臺灣苗栗地方法院檢察署檢察官
被      告  丙○○
                    現於臺灣臺中戒治所戒治中
            甲○○
            乙○○
上列被告等因竊盜案件，經檢察官提起公訴（95年度偵字第2253
號），由本院合議庭裁定適用簡式審判程序審理，判決如下：
    主  文
丙○○結夥三人以上、帶兇器竊盜，累犯，處有期徒刑壹年貳
月。扣案之鋸子貳支、鋤頭、圓鍬及鐵剪各壹支均沒收。
甲○○、乙○○結夥三人以上、帶兇器竊盜，各處有期徒刑陸
月，如易科罰金，均以銀元參佰元即新台幣玖佰元折算壹日。均
緩刑貳年。扣案之鋸子貳支、鋤頭、圓鍬及鐵剪各壹支均沒收。
    事實及理由
一、犯罪事實及證據均引用檢察官起訴書所載（如附件）。
二、累犯：
    按行為後法律有變更者，適用行為時之法律。但行為後之法
    律有利於行為人者，適用最有利於行為人之法律，刑法第2
    條第1 項定有明文。被告丙○○前於87年間，因違反麻醉藥
    品管理條例案件，經臺灣嘉義地方法院判處有期徒刑7 年，
    於87年9 月16日入監，迄92年7 月29日假釋出監，至94年9
    月25日縮刑期滿執行完畢，有臺灣高等法院被告前案紀錄表
    乙紙附卷可稽，茲於5 年以內再故意犯本件有期徒刑以上之
    罪，不論依修正前之刑法第47條，或修正後之刑法第47條第
    1 項之規定，均構成累犯，即應依修正後之刑法第2 條第1
    項前段，適用行為時之法律（即修正前）刑法第47 條 ，論
    以累犯，並加重其刑（臺灣高等法院暨所屬法院95年5 月座
    談會決議參照）。
三、易科罰金：
    次按被告甲○○、乙○○2 人，於犯罪時之刑法第41條第1
    項前段規定：「犯最重本刑為5 年以下有期徒刑以下之刑之
    罪，而受6 個月以下有期徒刑或拘役之宣告，因身體、教育
    、職業、家庭之關係或其他正當事由，執行顯有困難者，得
    以1 元以上3 元以下折算一日，易科罰金。」。而被告行為
    時之易科罰金折算標準，依修正前罰金罰鍰提高標準條例第
    2 條前段（現已刪除）規定，就罰金原定數額提高為100 倍
    折算1 日。依上開說明，本件被告行為時之易科罰金折算標
    準，應以銀元300 元折算1 日，經折算為新臺幣後，即應以
    新臺幣900 元折算為1 日。惟95年7 月1 日修正公布施行之
    刑法第41條第1 項前段則規定：「犯最重本刑為5 年以下有
    期徒刑以下之刑之罪，而受6 個月以下有期徒刑或拘役之宣
    告者，得以新臺幣1 千元、2 千元或3 千元折算1 日，易科
    罰金」。比較修正前後之易科罰金折算標準，以95年7 月1
    日修正公布施行前之規定，較有利於被告，從而，被告甲○○、乙○○2 人，既經本院判處有期徒刑6 月，即應依刑法
    第2 條第1 項前段，適用修正前刑法第41條第1 項前段規定
    ，併諭知易科罰金折算標準，均合先敘明（臺灣高等法院暨
    所屬法院95年5 月座談會決議第5號參照）。
四、緩刑：
    被告犯罪後法律有變更，而比較行為時及裁判時之法律孰為
    有利於被告時，應就罪刑有關之一切情形，比較其全部結果
    ，而為整體之適用，不能割裂而分別適用新舊法有利之條文
    。本件被告甲○○、乙○○2 人，前均未曾受有期徒刑以上
    刑之宣告，依刑法修正前後之新、舊法比較，本均得宣告緩
    刑，惟依修正後之新法，緩刑宣告得為有負擔之緩刑以觀，
    自以修正前之舊法規定較有利於行為人。況本件有關易科罰
    金之規定，本已須適用被告行為時之舊法，依上開不得割裂
    適用之法理，有關緩刑自亦應依舊法規定處理。從而本件被
    告甲○○、乙○○2 人，因犯罪後已積極賠償被害人之損失
    ，取得被害人之原諒，有和解書1 紙附卷可稽，堪證事後已
    有悛悔之意，又經檢察官同意得於向財團法人更生保護會苗
    栗分會分別支付新台幣6 萬元之金額後（附該2 人之支付收
    據在卷），向本院具體求處緩刑之宣告，經核於法尚無不合
    。爰就被告甲○○、乙○○2 人在分別諭知主刑後，同時併
    依修正前之刑法第74條第1 款規定，均予宣告緩刑各2 年，
    以啟自新（臺灣高等法院暨所屬法院95年5 月座談會決議第
    18號子題(四)、第20號子題(二)參照）。
五、應適用之法條：
  (一)刑事訴訟法第273 條之1 第1 項，第299 條第1 項前段、第
    310 條之2、第454 條第1項、第2項。
  (二)刑法第2 條第1 項、第28條、第321 條第1 項第3 款、第4
    款、（修正前）第47條、（修正前）第41條第1 項前段、第
    38條第1項第2款、（修正前）第74條第1款。
  (三)（修正前）罰金罰鍰提高標準條例第2 條、現行法規所定貨
    幣單位折算新台幣條例第2 條。
六、本判決係依刑事訴訟法第310 條之2 、第454 條第1 項製作
    ，依法僅記載當事人欄、主文、犯罪事實、證據名稱以及應
    適用之法條。其中犯罪事實及證據部分，準用同法第454 條
    第2 項規定，逕引用起訴書所載。
七、如不服本件判決，得自收受送達之日起10日內，向本院提起
    上訴。
本案經檢察官林蓉蓉到庭執行職務。
中    華    民    國    95    年    7     月    25    日
                      臺灣苗栗地方法院刑事第二庭
                              法  官  楊台清
以上正本證明與原本無異。
如不服本判決，應於判決送達後10日內向本院提出上訴狀（應抄
附繕本）。告訴人或被害人如對於本判決不服者，應具備理由請
求檢察官上訴，其上訴期間之計算係以檢察官收受判決正本之日
期為準。
                              書記官  劉千瑄
中    華    民    國    95    年    7     月    25    日
附錄本判決論罪科刑法條全文：
中華民國刑法第321條第1項
犯竊盜罪而有上列情形之一者，處6月以上、5年以下有期徒刑
：
一 於夜間侵入住宅或有人居住之建築物、船艦或隱匿其內而犯
   之者。
二 毀越門扇、牆垣或其他安全設備而犯之者。
三 攜帶兇器而犯之者。
四 結夥三人以上而犯之者。
五 乘火災、水災或其他災害之際而犯之者。
六 在車站或埠頭而犯之者。


司法院資訊處製作；財團法人民間司法改革基金會備份。
